【裁判字號】    95,交易,132
【裁判日期】    950331
【裁判案由】    過失致死
【裁判全文】
臺灣臺北地方法院刑事判決             95年度交易字第132號
公  訴  人  臺灣臺北地方法院檢察署檢察官
被      告  甲○○
選任辯護人  毛仁全律師
上列被告因過失致死案件，經檢察官提起公訴（九十四年度偵字
第二四○四四號、九十五年度偵字第一七二○號），經被告就被
訴事實為有罪之陳述，由本院合議庭裁定進行簡式審判程序，判
決如下：
    主  文
甲○○從事業務之人，因業務上之過失致人於死，處有期徒刑
月，如易科罰金，以佰元折算壹日。緩刑貳年。
    事  實
一、甲○○於民國九十四年十二月十三日上午九時五十分許（起
    訴書誤載為同日上午十時許），駕駛車號八一一七—ＥＭ自
    用小客車，沿臺北市○○路由東往西方向內側車道行駛，至
    仁愛路三段、建國南路交岔路口，左轉入建國南路上欲尋匝
    道上建國高架橋往南方向時，本應注意汽車行駛其行進、轉
    彎，應注意車前狀況並隨時採取必要安全措施，而當時天候
    晴、日間自然光線、路面無缺陷、無障礙物、視距良好，並
    無不可注意之情，因見路口號誌為綠燈，竟疏未注意，適有
    行人廖英豪逕行於快車道、亦未行走於行人穿越道，由東向
    西穿越建國南路，甲○○遂煞閃不及，發生撞擊，致使廖英
    豪受有右側顳骨骨折併兩側顱內出血之傷害，雖經送醫急救
    ，仍不治死亡。甲○○於肇事後即停留現場，於臺北市政府
    警察局大安分局警員前往現場處理、未發覺真正肇事人、犯
    罪時，即坦承為肇事人而接受裁判。
二、案經臺北市政府警察局大安分局報告臺灣臺北地方法院檢察
    署檢察官偵查起訴，由本院裁定進行簡式審判程序。
    理  由
一、訊據被告甲○○就於前揭時地駕駛車號八一一七—ＥＭ自用
    小客車，因未注意車前之行人廖英豪，致自用小客車之車身
    撞擊被害人廖英豪，致被害人廖英豪受重創死亡之事實，於
    本院調查、審理時均自白不諱，且：
  (一)並有臺北市政府警察局大安分局交通分隊道路交通事故現場
    圖（見偵查卷第三八頁）、交通事故談話紀錄表、補充資料
    表（見偵查卷第二二、二三頁）、現場照片（見偵查卷第二
    五、二七頁）等附卷可參。
  (二)另被害人確係因本件交通事故受有傷害，送醫急救仍因傷重
    不治死亡，亦經臺灣臺北地方法院檢察署檢察官督同法醫師
    相驗無訛，有臺灣臺北地方法院檢察署勘驗筆錄、驗斷書及
    相驗屍體證明書（見偵查卷第十七頁）、臺北市立聯合醫院
    仁愛院區醫院驗斷證明書（見偵查卷第十八頁）在卷可稽。
  (三)被告自承：肇事時，車輛已經轉彎成功，已為直行等情不諱
    ，並有卷附道路交通事故調查報告表在卷足佐；且依現場照
    片所示：其中被害人於肇事倒地前，手掌曾經碰觸被告駕駛
    之車輛引擎蓋中央即車輛廠牌標誌上方位置等情（見偵查卷
    第二六頁），可認：被害人肇事前已站立於被告駕駛車輛之
    正中央；且事發之際天陰、日間自然光線、路面無缺陷、無
    障礙物、視距良好，並無使被告不能注意遵循前引交通安全
    法規行車之情事，詎被告駕駛未注意車前狀況，為肇事因素
    ，為有過失。又被告過失駕駛行為，與被害人之死亡間，具
    有相當因果關係乙節，亦堪以認定。
  (四)另行人穿越道路，設有行人穿越道者，必須經由行人穿越道
    、穿越，不得在其一百公尺範圍內穿越道路，而行人穿越道
    設有行人穿越專用號誌者，應依號誌之指示迅速穿越，道路
    交通安全規則第一百三十四條第一項第一款、第四款亦有明
    定，被害人於肇事時係違反前開規定未依交通號誌穿越、且
    未由行人穿越道穿越乙節，由現場照片血跡處即肇事被害人
    倒地點明顯可見，故被害人對本件事故之肇致亦同有過失。
  (五)是依上開卷附之各項文書、證物等補強證據已足資擔保被告
    於本院調查、審理中所為之上開任意性自白之真實性，按據
    刑事訴訟法第一百五十六條之規定，自得據被告前開任意性
    自白及各該補強證據，採信被告任意、真實之自白，認
    本件事證明確，被告犯行洵堪認定，應予依法論科。
二、核被告所為，係犯刑法第二百七十六條第一項過失致人於死
    罪。又被告在快車道依規定駕車行駛，因行人即被害人不依
    規定，擅自進入快車道，而致人受傷或死亡，依法應負刑事
    責任者，依道路交通管理處罰條例第八十六條第二項減輕其
    刑。另被告於犯罪未發覺之前，向到場處理車禍之員警自首
    ，有臺北市○○○○○道路交通事故肇事人自首情形記錄表
    （見偵查卷第二十頁）附卷可稽，應依刑法第六十二條之規
    定減輕其刑。本院爰審酌被告之過失情節輕微，且被告犯後
    已坦認犯行，態度良好，並已與被害人家屬達成和解，被害
    人家屬亦已表示宥恕之意，並衡量本件被害人同為肇事因素
    ，已如前述，及被告其餘之犯罪目的、犯罪時所受之刺激、
    犯罪之手段、犯人之生活狀況、品行、智識程度、犯罪所生
    之危險或損害、犯罪後之態度等一切情狀，判處如主文所示
    之刑，並諭知易科罰金之折算標準，以示懲儆。查被告前未
    曾受有期徒刑以上刑之宣告，有臺灣高等法院被告前案紀錄
    表附卷可稽，其因一時失慮，致犯本罪，且犯後坦承犯行，
    深知悔悟，與被害人家屬達成之和解條件，本院認其經此次
    科刑教訓後，當益知警惕，應無再犯之虞，因認其所受宣告
    之刑，以暫不執行為適當，爰併予宣告緩刑二年，以勵來茲
    ，而啟自新。
據上論斷，依刑事訴訟法第二百七十三條之一第一項、第二百九
十九條第一項前段，道路交通處罰條例第八十六條第二項，刑法
第二百七十六條條第二項、第四十一條第一項前段、第六十二條
、第七十四第一款，罰金罰鍰提高標準條例第一條前段、第二條
，判決如主文。
本案經檢察官張志全到庭執行職務
中    華    民    國    95    年    3     月    31    日
                  刑事第四庭  法  官  郭惠玲
如不服本判決，應於判決送達後十日內向本院提出上訴狀（應抄
附繕本）。告訴人或被害人如對於本判決不服者，應具備理由請
求檢察官上訴，其上訴期間之計算係以檢察官收受判決正本之日
期為準。
上正本證明與原本無異。
                              書記官  鄭雅文
中    華    民    國    95    年    4     月    3     日
附錄本案論罪科刑法條全文：
刑法第二百七十六條
因過失致人於死者，處二年以下有期徒刑、拘役或二千元以下罰
金。
從事業務之人，因業務上之過失犯前項之罪者，處五年以下有期
徒刑或拘役，得併科三千元以下罰金。


司法院資訊處製作；財團法人民間司法改革基金會備份。
